臺灣雲林地方法院刑事判決　　　　　　　 94年度訴字第363號
公　訴　人　臺灣雲林地方法院檢察署檢察官
被　　　告　乙○○
指定辯護人　丙○○　律　師
上列被告因違反毒品危害防制條例案件，經檢察官提起公訴（94
年度偵字第508 號）後減縮事實，本院判決如下：
    主  文
乙○○連續販賣第一級毒品，處有期徒刑捌年，褫奪公權肆年。
扣案之第一級毒品海洛因拾玖包（淨重伍點陸貳公克），沒收銷
燬之；上開包裝海洛因毒品之空包裝袋拾玖只、扣案之ＢＥＮＱ
牌，序號：000000000000000號行動電話（含門
號0000000000號ＳＩＭ卡壹張）壹支均沒收之；因販
賣第一級毒品所得新臺幣貳萬零伍佰元沒收之，如全部或一部不
能沒收時，以其財產抵償之。
    事實及理由
壹、犯罪事實：
  一、乙○○綽號「大胖裕」基於販賣第一級毒品海洛因營利之
      概括犯意，自民國（下同）93年7 、8 月間某日起，迄同
      年11月間下旬某日止，以其所有之0000000000號電話作為
      聯絡之工具，連續在附表所示時、地、以附表所示價錢，
      賣出數量不詳之第一級毒品海洛因予李豪宏（綽號「阿宏
      」）、廖國益、韓世美（綽號「阿美」）、李威德（綽號
      「阿德」）等原有施用毒品習慣之人。嗣於94年1 月12
      、13日間，在雲林縣崙背鄉○○路「御品園」汽車旅館前
      ，乙○○承前開販賣海洛因毒品之犯意，以新台幣（下同
      ）2 萬3 千元之代價，向真實姓名、年籍不詳綽號「桂妃
      」之成年女子販入第一級毒品海洛因19包後（淨重合計
      5.62公克）伺機賣出。迨至94年1 月20日晚間8 時30分許
      ，乙○○攜帶上開毒品，駕駛車牌號碼Ｂ9 －0702號自小
      客車搭載其妻甲○○外出，行經雲林縣崙背鄉○○村○○
      路時，將毒品悉數交付不知有販賣意圖之甲○○暫時保管
      ，甲○○乃藏放在隨身攜帶之皮包內持有之。之後2 人前
      往崙背鄉○○路松本超市購物，同日晚間9 時10分許，為
      警在該超市旁查獲甲○○持有毒品海洛因19包，及000000
      0000號行動電話1支，而獲悉上情。
  二、案經雲林縣警察局西螺分局報告臺灣雲林地方法院檢察署
      檢察官偵查起訴。
貳、認定犯罪事實所憑之證據及理由：
    (一)被告乙○○警詢之筆錄、94 1月21日檢察官面前筆錄、94
      年1 月21日法官面前筆錄及本院審理中之自白，均坦承於
      上開時、地販賣第一級毒品海洛因予李豪宏、廖國益、韓
      世美、李威德。
    (二)證人李豪宏93年12月7 警詢筆錄、94年3 月4 日察官面前
      筆錄之證述相符。
    (三)證人廖國益94年5月12日檢察官面前筆錄之證訴相符。
    (四)證人韓世美94年5月12日檢察官面前筆錄之證訴相符。
    (五)證人李威德94年5月12日檢察官面前筆錄之證訴相符。
    (六)雲林縣衛生局煙毒尿液檢驗成績書1 份，可證乙○○於94
      年1 月20日經警員採驗之尿液，未驗出毒品嗎啡、甲基安
      非他命，即非因施用毒品而持有海洛因。
    (七)現場照片4 張。
    (八)海洛因19包扣案。
    (九)0000000000號行動電話1支扣案。
    (十)法務部調查局94年6 月30日調科壹字第160002679 號鑑定
      通知書，載明送驗白粉19包均含第一級第6 項毒品海洛因
      成份，合計淨重5.62公克，扣案之白粉19包，自屬第一級
      毒品海洛因無誤。
    (十一)綜上，被告自白與事實相符，事證明確，犯行可以認定。
、論罪科刑：
    (一)按公訴檢察官於94年6 月29日準備程序減縮被告販賣第一
      級毒品海洛因予真實姓名不詳綽號「殺豬的」等10人之犯
      罪事實，僅主張被告販賣第一級毒品海洛因予李豪宏、廖
      國益、韓世美、李威德等4 人，本院自僅就減縮後之事實
      審理，先予敘明。
    (二)次按海洛因係毒品危害防制條例第2 條第2 項第1 款所規
      定之第一級毒品，又毒品危害防制條例第4 條第1 、2 項
      所謂販賣行為，不以販入後復賣出為必要，行為人持有第
      一、二級毒品，如係以主觀上營利售賣而販入第一、二級
      毒品雖未及賣出，仍應論以販賣第一、二級毒品罪責，被
      告以營利之意圖自綽號「桂妃」之人販入前開第一級毒品
      ，雖未及賣出，仍應論以販賣罪。故核被告所為，係犯毒
      品危害防制條例第4 條第1 項之販賣第一級毒品罪。被告
      販賣毒品前後持有第一級毒品之低度行為，為販賣第一級
      毒品之高度行為所吸收，不另論罪。被告先後多次販賣第
      一級毒品之犯行，時間緊接，觸犯構成要件相同之罪名，
      顯係基於概括犯意反覆為之，為連續犯，爰依刑法第56條
      之規定，論以一罪，並加重其刑（法定刑死刑、無期徒刑
      部分，依法均不得加重）。
    (三)本院考量被告販賣毒品約僅有20餘次，且只賣給李豪宏、
      廖國益、韓世美、李威德等4 人，販毒時間亦不長，所得
      不法利益非鉅，顯見其販毒之情節尚非重大，酌以被告並
      無施用毒品之習性，其供稱母親為殘障人土，妻子也生病
      ，以駕駛計程車為業，收入不穩定，育有2 名子女，可見
      家計負擔沉重，為家計故挺而走險，尚非不可信，然販賣
      第一級毒品海洛因之法定刑為死刑或無期徒刑，依本件實
      際犯罪之情狀而言，稍嫌過苛，顯屬情輕法重，有傷一般
      國民對於法律之情感，故參酌前情，爰依刑法第59條之規
      定，酌減其刑，並先加（法定刑死刑、無期徒刑部分，依
      法不得加重）後減。爰審酌被告未有前案紀錄，素行良好
      ；然其四肢健全，竟不思正途謀生，而循非法販毒圖利，
      犯罪之動機不良；其僅為圖得一己之私利，無視於國家防
      制毒品危害之禁令，竟多次販賣毒品予他人，戕害他人之
      身心發展，足以使購買而施用者導致精神障礙、性格異常
      ，甚至造成生命危險之生理成癮性及心理依賴性，戕害國
      民身心健康；以及入獄前從事計程車司機收入不穩定，尚
      育有兩女等一切情狀，量處如主文所示之刑，又及本院認
      被告販賣毒品海洛因，依其犯罪性質，並不適合擔任公職
      及參與公共行政事務，有褫奪公權之必要，併諭知褫奪公
      權4 年。
肆、沒收部分：
    (一)扣案之毒品海洛因合計淨重5.62公克，應依毒品危害防制
      條例第18條第1 項前段宣告沒收銷燬之。至除去海洛因後
      所遺留之空袋19個（空包裝重10.23 公克），係用於包裹
      海洛因毒品之外包裝，以防毒品裸露、潮濕，便於攜帶使
      用，顯係被告為販賣海洛因藉以分裝海洛因之用，且屬於
      被告所有，此業據被告供承在卷，此部分應依同條例第
      19條第1 項規定沒收。
    (二)按犯第4 條至第9 條、第12條、第13條或第14條第1 項、
      第2 項之罪者，其供犯罪所用或因犯罪所得之財物，均沒
      收之，如全部或一部不能沒收時，追徵其價額或以其財產
      抵償之，毒品危害防制條例第19條第1 項定有明文。此規
      定係採義務沒收主義，凡供犯罪所用或因犯罪所得之財物
      ，且屬犯人所有者，均應宣告沒收，不以當場搜獲扣押為
      限。自應依上開規定予以沒收，但證人及被告均因時間久
      遠，難以記憶各次之實際交易價格，及精確之交易次數，
      本院考量被告最大利益，就附表編號1 被告以1 千或2 千
      元之價格販賣海洛因約10次予李豪宏部分，其中1 次以2
      千元計算，其餘9 次以1 千元計算，販賣所得共1 萬1 千
      元，就附表編號2 被告以5 百或1 千元不等之價格販賣海
      洛因約3 、4 次予廖國益部分，以販賣最低次數3 次為計
      ，其中1 次以1 千元計算，其餘2 次以5 百元計算，其販
      賣所得共2 千元，就編號3 以1 千元或2 千元販賣約3 、
      4 次予李威德部分，以販賣最低次數3 次為計，其中1 次
      以2 千元計算，其餘2 次以1 千元計算，販賣所得共4 千
      元，編號4 以5 百或1 千元之價格販賣海洛因6 、7 次予
      韓世美部分，以販賣最低次數6 次為計，其中1 次以1 千
      元計算，其餘5 次以5 百元計算，販賣所得3 千5 百元，
      總計販賣所得2 萬零5 百元，固未扣案，仍應依前開規定
      宣告沒收之，如全部或一部不能沒收時，以其財產抵償之
      。
    (三)至於扣案之BENQ牌，序號000000000000000 號（含門號
      0000000000號SIM 卡1 張）行動電話1 支，係被告所有，
      且為供販賣毒品所用之物，業據被告供明在卷，亦應依前
      開毒品危害防制條例第19條第1 項之規定沒收之。
伍、適用法條之依據：
    (一)刑事訴訟法第299 條第1 項前段。
    (二)毒品危害防制條例第4 條第1 項、第18條第1 項前段、第
      19條第1 項。
    (三)刑法第11條、第56條、第37條第2 項、第59條。
本案經檢察官陳宗豪到庭執行職務
中　　華　　民　　國　　94　　年　　8 　　月　　17　　日
                  刑事第五庭    審判長法  官 陳定國
                                      法  官 廖淑華
                                      法  官 李明益
以上正本證明與原本無異。
如不服本判決，應於判決收受後10日內，向本院提出上訴狀（須
附繕本）。
                                      書記官 蘇靜怡
中　　華　　民　　國　　94　　年　　8 　　月　　17　　日
附錄本案論罪科刑法條全文：
毒品危害防制條例第4條
製造、運輸、販賣第一級毒品者，處死刑或無期徒刑；處無期徒
刑者，得併科新臺幣 1 千萬元以下罰金。
製造、運輸、販賣第二級毒品者，處無期徒刑或 7 年以上有期徒
刑，得併科新臺幣 7 百萬元以下罰金。
製造、運輸、販賣第三級毒品者，處 5 年以上有期徒刑，得併科
新臺幣 5 百萬元以下罰金。
製造、運輸、販賣第四級毒品者，處 3 年以上 10 年以下有期徒
刑，得併科新臺幣 3 百萬元以下罰金。
製造、運輸、販賣專供製造或施用毒品之器具者，處 1 年以上 7
年以下有期徒刑，得併科新臺幣 1 百萬元以下罰金。
前五項之未遂犯罰之。
94年度訴字第363號附表：
┌──┬────┬───────┬────────┬──────┬─────┐
│編號│購毒者  │交易毒品時間  │交易地點        │交易價金    │交易次數  │
├──┼────┼───────┼────────┼──────┼─────┤
│    │李宏豪  │93年7 、8 月間│雲林縣崙背鄉崙居│每次1 千元或│約10次    │
│1   │        │某日起至同年11│村東興國小附近  │2千元不等   │          │
│    │        │月下旬某日止  │                │            │          │
├──┼────┼───────┼────────┼──────┼─────┤
│    │廖國益  │93年11月中旬  │雲林縣崙背鄉羅厝│每次5 百元或│約3、4次  │
│2   │        │              │村公墓附近      │1千元不等   │          │
│    │        │              │                │            │          │
│    │        │              │                │            │          │
├──┼────┼───────┼────────┼──────┼─────┤
│    │李威德  │93年9、10月間 │雲林縣崙背鄉車站│每次1 千元或│約3、4次  │
│3   │        │              │附近廣場        │2千元不等   │          │
│    │        │              │                │            │          │
│    │        │              │                │            │          │
├──┼────┼───────┼────────┼──────┼─────┤
│    │韓世美  │93年10、11月間│雲林縣崙背鄉羅厝│每次5 百元或│約6、7次  │
│4   │        │              │村公墓附近      │1千元不等   │          │
│    │        │              │                │            │          │
└──┴────┴───────┴────────┴──────┴─────┘
